臺灣臺中地方法院刑事判決　　　　　　　　　　　　　九十年度訴字第二三００號
　　公　訴　人　臺灣台中地方法院檢察署檢察官
　　被　　　告　甲○○
右列被告因毒品危害防制條例案件，經檢察官提起公訴（九十年度毒偵字第四一八二
號），本院判決如左：
    主  文
甲○○施用第一級毒品，累犯，處有期徒刑捌月；又施用第二級毒品，累犯，處有期
徒刑柒月。應執行有期徒刑拾壹月。
    事  實
一、甲○○於民國八十七年間因違反麻醉藥品管理條例案件，經台灣彰化地方法院於
    八十七年二月七日判處有期徒刑六月旋告確定，並於八十八年八月十九日執行完
    畢。詎其猶不知悔改，於八十九年間因施用毒品案件，先後經本院裁定送觀察、
    勒戒後，均因無繼續施用毒品之傾向，而分別由臺灣臺中地方法院檢察署檢察官
    於八十九年六月十六日以八十九年度毒偵字第六五九號、於八十九年九月二十一
    日以八十九年度毒偵字第五七０七號處分書為不起訴處分確定。然甲○○猶不知
    警惕，於上開不起訴處分確定後五年以內，又分別基於施用第一、二級毒品之犯
    意，於九十年六月十日晚上某時許，在台中縣大甲鎮○○路二九０巷十二號住處
    經由過濾器以鼻子吸取產生氧化白煙之方式施用安非他命，另將海洛因摻入香煙
    中吸食之方式施用海洛因，各施用第一級毒品海洛因及第二級毒品安非他命一次
    。嗣於九十年六月十一日十九時許，因警方搜索台中縣大甲鎮○○街三十五巷六
    弄十號吳錫金之住處，而於同日二十一時三十五分許，在場之甲○○經警採集尿
    液送台中縣衛生局檢驗而查獲。嗣經台灣台中地方法院檢察署檢察官於九十年九
    月二日以九十年度聲戒字第一一二七號聲請書，向本院聲請裁定令入戒治處所施
    以強制戒治。
二、案經台中縣警察局報請臺灣臺中地方法院檢察署檢察官偵查起訴。
    理  由
一、被告甲○○於前揭時、地吸食海洛因及安非他命，及因警方搜索前開吳錫金住處
    而經警採集尿液送驗而查獲等事實，業據被告於警訊時及本院審理時自白不諱，
    復有台中縣衛生局檢驗尿水報告書影本及台中縣警察局大甲分局委託鑑驗尿液代
    號與真實姓名對照表各一份附於偵查卷可稽，是被告之自白核與事實相符，應堪
    採信。又被告於八十九年間因施用毒品案件，先後經本院裁定送觀察、勒戒後，
    均因無繼續施用毒品之傾向，而分別由臺灣臺中地方法院檢察署檢察官於八十九
    年六月十六日（公告）以八十九年度毒偵字第六五九號、於八十九年九月二十一
    日（公告）以八十九年度毒偵字第五七０七號處分書為不起訴處分確定等事實，
    有臺灣臺中地方法院檢察署檢察官不起訴處分書（檢查書類查詢表）二份、臺灣
    臺中地方法院檢察署刑案資料查註紀錄表一份附於偵查卷可憑。且被告因於前揭
    時、地吸食海洛因及安非他命而經檢察官向本院聲請裁定令入戒治處所施以強制
    戒治等事實，亦有臺灣臺中地方法院檢察署檢察官九十年度聲戒字第一一二七號
    聲請書附於偵查卷可參。本件事證明確，被告犯行洵堪認定。
二、按「犯第十條之罪者，檢察官應先將被告送勒戒處所觀察、勒戒，其期間不得逾
    一月。」、「經觀察、勒戒後，無繼續施用毒品傾向者，應由檢察官為不起訴之
    處分；有繼續施用毒品之傾向者，由檢察官聲請法院裁定令入戒治處所施以強制
    戒治，其期間為一年。但自首者，得以保護管束代之。」、「依前項規定為不起
    訴處分後，五年內再犯第十條之罪，經觀察、勒戒後，認有繼續施用毒品之傾向
    或三犯以上者，不適用前項之規定。但應由檢察官聲請法院裁定先令入戒治處所
    施以強制戒治」，毒品危害防制條例第二十條第一、二、三項定有明文。再按海
    洛因、安非他命分別係毒品危害防制條例第二條第二項第一、第二款所規定之第
    一級、第二級毒品。查被告前因施用毒品案件，經先後兩次觀察、勒戒後，均認
    無繼續施用傾向，而經臺灣臺中地方法院檢察署檢察官分別為不起訴處分確定後
    ，其於不起訴處分後五年內再有施用第一級毒品海洛因及第二級毒品安非他命之
    犯行，業如前述，被告三犯毒品危害防制條例第十條之罪，殆無疑義。
三、核被告所為，係犯毒品危害防制條例第十條第一、二項之施用第一、二級毒品罪
    。其施用前持有海洛因、安非他命之低度行為，已為施用之高度行為所吸收，均
    不另論罪。而被告所犯前開二罪間，犯意各別，行為互殊，應予分論併罰。又被
    告曾於八十七年間因違反麻醉藥品管理條例案件，經台灣彰化地方法院判處有期
    徒刑六月，於八十八年八月十九日執行完畢，此有臺灣臺中地方法院檢察署刑案
    資料查註紀錄表及台灣高等法院被告全國前案紀錄表各一份在卷可憑，其於前案
    之有期徒刑執行完畢後，五年以內再犯本件有期徒刑以上之罪，係屬累犯，均應
    依刑法第四十七條之規定分別加重其刑。爰審酌被告犯罪之動機、目的、手段及
    其前經觀察、勒戒及強制戒治，並經檢察官不起訴處分後猶故態復萌，再次施用
    毒品不輟，無視於毒品對自身健康之戕害及國家對杜絕毒品犯罪之禁令，惟施用
    毒品者均有相當程度之生理成癮性及心理依賴性，其犯罪心態與一般刑事犯罪之
    本質並不相同，應側重適當之醫學治療及心理矯治為宜，及被告犯罪後坦承犯行
    之犯罪態度等一切情狀，就其所犯上開二罪分別量處如主文所示之刑，並定其應
    執行之刑。
四、據上論斷，應依刑事訴訟法第二百九十九條第一項前段，毒品危害防制條例第十
    條第一、二項，刑法第十一條前段、第四十七條、第五十一條第五款，判決如主
    文。
中      華      民      國    九十一    年      三      月    二十二    日
                                  臺灣台中地方法院刑事第七庭
                                        法  官  陳  卿  和
右正本證明與原本無異。
如不服本判決，應於判決送達後十日內向本院提出上訴狀( 應附繕本 )，上訴於臺灣
高等法院臺中分院。
                                        書記官
中    華      民      國    九十一    年      三      月    二十二    日
附錄本案論罪科刑法條
毒品危害防制條例第十條第一項、第二項：
施用第一級毒品者，處六月以上五年以下有期徒刑。
施用第二級毒品者，處三年以下有期徒刑。
